臺灣高等法院臺南分院刑事判決　　　　94年度上訴字第1078號
　上　訴　人
　即　被　告　甲○○
　選任辯護人　張育誠　律師
　　　　　　　簡承佑　律師
上列上訴人因違反槍砲彈藥刀械管制條例案件，不服臺灣雲林地
方法院94年度訴字第466號，中華民國94年9月30日第一審判決（
起訴案號：臺灣雲林地方法院檢察署94年偵字第1883號），提起
上訴，本院判決如下：
    主  文
上訴駁回。
    事  實
一、甲○○於民國（下同）94年農曆春節前某日 (即94年1月中
    旬，原審誤載94年2月初)，在雲林縣口湖鄉埔南村甲○○經
    營之魚塭處，明知綽號「一龍」本名蔡永芳之成年男子（94
    年2月8日死亡）所交付並委託其保管，具有殺傷力之仿WALT
    HER廠PPK/S型半自動手槍製造之改造手槍（含彈匣壹個，槍
    枝管制編號：0000000000號）1把及9MM改造子彈20顆，均係
    槍砲彈藥刀械管制條例管制之物品，竟基於代蔡永芳寄藏之
    犯意，未經許可將之藏放在上開魚塭房間的書桌抽屜內。嗣
    於94年4月24日23時50分許，甲○○攜帶上開槍、彈，駕駛
    車牌號碼5679-JW號自用小客車，搭載不知情之友人吳美英
    前往雲林縣口湖鄉○○村○○路○段197號「神網網咖」處，
    因遭人發現其身上帶有槍枝而報警處理，員警並在甲○○身
    上及車牌號碼5679-JW號自用小客車內，扣得上開可發射子
    彈具有殺傷力之改造槍枝1把、子彈20顆，以及同為蔡永芳
    所交付之不具殺傷力的仿貝瑞塔M9型半自動手槍製造之金屬
    玩具手槍1把（槍枝管制編號0000000000）、無法擊發的8MM
    改造子彈2顆，以及不具火藥與彈頭、非完整子彈之9MM改造
    彈殼10顆，以及9MM玩具金屬空彈殼6顆等物。
二、案經雲林縣警察局北港分局報告臺灣雲林地方法院檢察署檢
    察官偵查後提起公訴。
    理  由
一、訊據上訴人即被告甲○○對於前揭時、地受蔡永芳之寄藏而
    持有上開具殺傷力之槍彈，並經警查獲之事實，業據其在偵
    查、原審及本院審理時坦白承認（詳偵查卷第35頁、原審卷
    第34頁、本院94年11月17日筆錄），核與證人吳美芳於警訊
    、偵訊時供述情節相符（詳警卷第8頁、偵查卷第20至22頁
    ），並有上開扣案槍彈、雲林縣警察局北港分局搜索扣押筆
    錄、現場蒐證相片9幀在卷可證，足見被告之自白與事實相
    符。
二、扣案之槍彈經送內政部警政署刑事警察局鑑定，鑑定結果認
    ：「一、送鑑仿貝瑞塔92模擬槍壹枝（槍枝管制編號000000
     0000），認係仿BERETTA廠M9半自動手槍製造之金屬玩具槍
    ，經檢視，槍管內具阻鐵，無法供發射彈丸，認不具殺傷力
    。二、送鑑8釐米手槍壹枝（槍枝管制編號0000000000），
    認係仿WALTHER廠PPK/S半自動手槍製造之玩具手槍換裝土造
    金屬槍管而成之改造手槍，機械性能良好，可擊發適用子彈
    ，認具殺傷力。三、送鑑9MM改造子彈貳拾顆，認均係由土
    造金屬彈殼加裝直徑9.0mm金屬彈頭而成之土造子彈，經取
    樣柒顆試射結果，均可擊發，認均具殺傷力。四、送鑑8MM
    改造子彈貳顆，認均係由土造金屬彈殼加裝直徑8.0mm金屬
    彈頭而成之土造子彈，經取樣壹顆試射，無法擊發，認不具
    殺傷力。五、送鑑9MM改造彈殼壹拾陸顆，鑑驗情形如下：
    （一）壹拾顆，認均係由玩具金屬彈殼加裝底火帽而成，經
    檢視，均不具火藥及彈頭，均非為完整子彈，認均不具殺傷
    力。（二）陸顆，認均係玩具金屬空彈殼」，有該局94年5
    月24日刑鑑字第0940066847號槍彈鑑定書附卷可稽（附於偵
    查卷第52至57頁），故關於扣案仿WALTHER廠PPK/S型半自動
    手槍製造之改造手槍（含彈匣壹個，槍枝管制編號：000000
    0000號）1把及9MM改造子彈20顆（含鑑驗試射之7顆），係
    具有殺傷力，而其餘查獲之仿貝瑞塔M9型半自動手槍製造之
    金屬玩具手槍1把（槍枝管制編號0000000000）、無法擊發
    的8MM改造子彈2顆，以及不具火藥與彈頭、非完整子彈之
    9MM改造彈殼10顆，以及9MM玩具金屬空彈殼6顆等物均不具
    有殺傷力，應可認定。
三、至檢察官起訴雖認：被告犯槍砲彈藥刀械管制條例第8條第1
    項及第12條第1項之「製造」具殺傷力之槍彈罪，惟被告辯
    稱：係替朋友承擔責任，事實上非伊製造，係受蔡永芳之託
    代為寄藏，而公訴檢察官於原審94年8月31日庭期已變更起
    訴法條為「單純持有」，並重新踐行告知義務（詳原審卷第
    34頁），本院經查被告於偵查中之自白，既經其在原審及本
    院審理時予以否認，且未查獲製造之工具，亦無補強證據可
    資證明被告之自白屬實，故應認被告受蔡永芳委託寄藏而持
    有上開槍彈罪，又持有具有殺傷力之槍彈之行為，係寄藏之
    受託保管當然結果，應依寄藏具有殺傷力之槍彈罪論處，查
    被告未經許可而寄藏可發射子彈具有殺傷力之改造槍枝及子
    彈，核其所為係犯槍砲彈藥刀械管制條例第8條第4項未經許
    可寄藏可發射子彈具有殺傷力之改造槍枝罪及同條例第12條
    第4項未經許可寄藏子彈罪，起訴檢察官認被告係犯槍砲彈
    藥刀械管制條例第8條第4項及第12條第4項之未經許可持有
    具有殺傷力之改造槍枝及子彈罪，尚有未合，惟犯罪事實仍
    屬同一，且經公訴檢察官陳明變更，故勿庸變更起訴法條而
    予審判，被告以一寄藏行為，同時寄藏具有殺傷力之改造玩
    具手槍及子彈，係一行為觸犯數罪名，應依刑法第55條想像
    競合之規定，從一重之同條例第8條第4項未經許可寄藏可發
    射子彈具有殺傷力之改造槍枝罪論處。扣案之仿WALTHER廠
    PPK /S型半自動手槍製造之改造手槍（含彈匣壹個，槍枝管
    制編號：0000000000號）壹把及9MM改造子彈壹拾參顆均屬
    違禁物，並依刑法第38條第1項第1款宣告沒收，另不具殺傷
    力的仿貝瑞塔M9型半自動手槍製造之金屬玩具手槍1把（槍
    枝管制編號0000000000）、無法擊發的8MM改造子彈2顆，以
    及不具火藥與彈頭、非完整子彈之9MM改造彈殼10顆，以及
    9MM玩具金屬空彈殼6顆等物，既非違禁物，亦非被告所有，
    故不予宣告沒收。
四、原審審理結果，認被告罪證明確，適用槍砲彈藥刀械管制條
    例第8條第4項、第12條第4項、刑法第11條前段、第55條、
    第42條第2項、第38條第1項第1款、罰金罰鍰提高標準條例
    第2條、現行法規所定貨幣單位折算新臺幣條例第2條 (原審
    漏引），並審酌被告無不良前科，且係代友人保管槍枝子彈
    ，事後坦承犯行尚知悔悟等一切情狀，量處有期徒刑參年陸
    月，併科罰金新臺幣伍萬元，並諭知罰金如易服勞役之折算
    標準，並將扣案仿WALTHER廠PPK/S型半自動手槍製造之改造
    手槍（含彈匣壹個，槍枝管制編號：0000000000號）壹把及
    9MM改造子彈壹拾參顆宣告沒收，並說明不具殺傷力的仿貝
    瑞塔M9型半自動手槍製造之金屬玩具手槍1把（槍枝管制編
    號0000000000）、無法擊發的8MM改造子彈2顆，以及不具火
    藥與彈頭、非完整子彈之9MM改造彈殼10顆，以及9MM玩具金
    屬空彈殼6顆等物，既非違禁物，亦非被告所有，故不予宣
    告沒收。本院經核原審認事用法俱無不合，量刑亦稱妥適，
    被告上訴意旨，認原審量刑太重，並請求依刑法第59條規定
    減輕其刑，惟被告寄藏槍、彈，嚴重危害社會治安，並無顯
    可憫恕之情節，據此指摘原判決不當，並無可取，為無理由
    ，應予駁回。
五、據上論斷，應依刑事訴訟法第368條，判決如主文。
本案經檢察官乙○○到庭執行職務。
中　　華　　民　　國　 　94　　年　　12　　月  　8　　日
　　　　　　　　　刑事第五法庭  審判長法　官 楊明章
　　　　　　　　　　　　　　　　　    法　官 吳森豐
　　　　　　　 　 　　　　　　　　　　法　官 戴勝利
以上正本證明與原本無異。
如不服本判決，應於收受本判決後十日內向本院提出上訴書狀。
其未敘述上訴理由者並得於提起上訴後十日內向本院補提理由書
狀（均須按他造當事人之人數附繕本）「切勿逕送上級法院」。
　　　　　　　　　　　　　　　　　　　書記官 李珍鳳
中　　華　　民　　國　 　94　　年　　12　　月  　9　　日
附錄：本案論罪科刑法條全文
槍砲彈藥刀械管制條例第8條：
未經許可，製造、販賣或運輸鋼筆槍、瓦斯槍、麻醉槍、獵槍、
空氣槍或第4條第1項第1款所定其他可發射金屬或子彈具有殺傷
力之各式槍砲者，處無期徒刑或5年以上有期徒刑，併科新臺幣1
千萬元以下罰金。
未經許可，轉讓、出租或出借前項所列槍枝者，處5年以上有期
徒刑，併科新臺幣1千萬元以下罰金。
意圖供自己或他人犯罪之用，而犯前二項之罪者，處無期徒刑或
7年以上有期徒刑，併科新臺幣1千萬元以下罰金。
未經許可，持有、寄藏或意圖販賣而陳列第1項所列槍枝者，處3
年以上10年以下有期徒刑，併科新臺幣700萬元以下罰金。
第1項至第3項之未遂犯罰之。
槍砲彈藥刀械管制條例第12條：
未經許可，製造、販賣或運輸子彈者，處1年以上7年以下有期徒
刑，併科新台幣500萬元以下罰金。
未經許可，轉讓、出租或出借子彈者，處6月以上5年以下有期徒
刑，併科新台幣300萬元以下罰金。
意圖供自己或他人犯罪之用，而犯前二項之罪者，處3年以上10
年以下有期徒刑，併科新台幣700萬元以下罰金。
未經許可，持有、寄藏或意圖販賣而陳列子彈者，處5年以下有
期徒刑，併科新台幣300萬元以下罰金。
第1項至第3項之未遂犯罰之。
